【裁判字號】    92,易,1419
【裁判日期】    921021
【裁判案由】    傷害
【裁判全文】
臺灣高雄地方法院刑事判決                        九十二年度易字第一四一九號
    公  訴  人  臺灣高雄地方法院檢察署檢察官
    被      告  戊○○
右列被告因傷害案件，經檢察官聲請簡易判決處刑（九十二年度偵字第三五八二號）
，本院認不宜以簡易判決處刑，改依通常程序審理，茲判決如左：
    主  文
戊○○無罪。
    理  由
一、公訴意旨略以：被告丁○○、戊○○父子與告訴人乙○○（被告丁○○、乙○○
    業經本院於民國九十二年七月三十日分別判處拘役二十日，如易科罰金，以三百
    元折算一日確定）係鄰居關係，平日即有閒隙。九十二年一月十五日十七時許，
    在高雄縣林園鄉○○○路二四二巷一弄一號前，告訴人乙○○酒後憶及被告丁○○之弟曾於日前率人尋事，乃以此事責問被告丁○○，因態度不佳，雙方又起口
    角，因被告戊○○即在左近，乙○○乃基於普通傷害之故意，先出手毆打被告戊○○，被告丁○○見狀即上前與乙○○扭打一處，被告戊○○亦上前助拳，直至
    乙○○之妻出面勸阻，雙方始罷手，致乙○○受有頭部外傷併腦震盪、臉部、左
    手、左腳多處挫擦傷、雙眼挫傷之傷害，因認被告戊○○與被告丁○○共同涉犯
    刑法第二百七十七條第一項之傷害罪嫌。
二、按犯罪事實應依證據認定之，無證據不得推定其犯罪事實；不能證明被告犯罪或
    其行為不罰者，應諭知無罪之判決，刑事訴訟法第一百五十四條、第三百零一條
    第一項定有明文。又告訴人之告訴，係以使被告受刑事訴追為目的，是其陳述是
    否與事實相符，仍應調查其他證據以資審認，最高法院五十二年度台上字第一三
    ○○號判例意旨足參。
三、本件公訴人認被告涉犯前開罪嫌，無非係以告訴人乙○○之指訴及乙○○之建佑
    醫院診斷證明書為據。然訊據被告堅決否認有何被訴傷害之犯行，辯稱：伊當天
    先遭告訴人以拳頭毆打，被告丁○○始上前與告訴人扭打，伊並未毆打告訴人等
    語。經查：
  (一)告訴人於右揭時、地因遭人毆打致受有頭部外傷併腦震盪、臉部、左手、左腳多
    處挫擦傷、雙眼挫傷等傷害之事實，有建佑醫院之診斷證明書為據，是此部分之
    事實堪以認定。
  (二)告訴人雖迭稱：被告戊○○亦持球棒毆打伊背部及腰部云云，惟觀諸乙○○之前
    揭診斷證明書，並未提及其受有背部及腰部之傷害，與其上開指訴已有不符。再
    證人丙○○於本院審理中亦到庭證稱：「我住九號樓上，在樓上煮飯時看到乙○○打戊○○，就衝下來看到丁○○與乙○○在打架，後戊○○拿一支棍子要打乙○○，我跟他媽媽搶走戊○○手上的棍子。隔壁鄰居叫丁○○載戊○○去軍中服
    役，他們就走了。．．．過程中沒有見到戊○○還手，包括我在廚房聽到吵架聲
    往下看時也沒有看到」等語，是被告戊○○應無任何毆打告訴人乙○○之犯行。
    被告上開辯解，應屬可採。
  (三)綜上所述，告訴人之指訴，尚乏其他積極事證足以佐認，被告上開辯解，尚非不
    能採信，此外，復查無其他積極證據足認被告有何公訴人所指之傷害罪嫌，揆諸
    前揭說明，被告犯罪要屬不能證明，自應依法為其無罪之諭知。
據上論斷，應依刑事訴訟法第三百零一條第一項，判決如主文。
本案經檢察官甲○○到庭執行職務。
中      華      民      國      九十二      年      十    月  二十一    日
                                  臺灣高雄地方法院刑事庭
                                      審判長法官  邱  明  弘
                                            法官  莊  珮  君
                                            法官  吳  錦  佳
右正本證明與原本無異。
如不服本判決，得自收受送達十日起，向本院提起上訴。
                                          書記官  蘇  溪  林
中      華      民      國      九十二      年      十    月  二十一    日


司法院資訊處製作；財團法人民間司法改革基金會備份。
